lt-LT: Žaislai ir žaidimai > Žaislai: Veiklai skirti žaislai; Meno ir piešimo žaislai; Kamuoliukų baseinų priedai; Kamuoliukų baseinai; Vonios žaislai; Paplūdimio ir smėlio žaislai; Statybiniai žaislai; Lėlės, žaidimų rinkiniai ir žaislinės figūrėlės; Mokomieji žaislai; Biuro žaislai; Skraidančių žaislų priedai; Skraidantys žaislai; Muzikiniai žaislai; Žaislinių transporto priemonių priedai; Žaislinės transporto priemonės; Vaizduotės žaidimai; Nuotolinio valdymo žaislų priedai; Nuotolinio valdymo žaislai; Jojamų žaislų priedai; Jojami žaislai; Robotiniai žaislai; Sensoriniai žaislai; Sportinių žaislų priedai; Sportiniai žaislai; Žaisliniai dovanų krepšeliai; Žaislinių ginklų ir prietaisų priedai; Žaisliniai ginklai ir prietaisai; Vaizdiniai žaislai; Prisukami žaislai
it: Giochi e giocattoli > Giocattoli: Giochi di attività; Giocattoli artistici e da disegno; Accessori per piscine di palline; Piscine di palline; Giochi per il bagnetto; Giocattoli spiaggia e sabbia; Giocattoli per costruzioni; Bambole, playset e giocattoli; Giocattoli educativi; Giochi/passatempo da scrivania; Accessori per giocattoli volanti; Giocattoli volanti; Giocattoli musicali; Accessori per veicoli giocattolo; Veicoli giocattolo; Giochi di simulazione; Accessori veicoli radiocomandati; Giocattoli telecomandati; Accessori per giocattoli da cavalcare; Giocattoli a cavalcioni; Robot giocattolo; Giocattoli sensoriali; Accessori per giocattoli sportivi; Giocattoli sportivi; Ceste dono con giocattoli; Accessori per armi giocattolo; Gadget e armi giocattolo; Giocattoli visivi; Giocattoli a molla
tr: Oyuncaklar ve Oyunlar > Oyuncaklar: Aktivite Oyuncakları; Sanat ve Çizim Oyuncakları; Top Havuzu Aksesuarları; Top Havuzları; Banyo Oyuncakları; Plaj ve Kum Oyuncakları; Yapı Oyuncakları; Bebekler, Oyun Setleri ve Oyuncak Figürler; Eğitici Oyuncaklar; Ofis Oyuncakları; Uçan Oyuncak Aksesuarları; Uçan Oyuncaklar; Müzikli Oyuncaklar; Oyuncak Taşıt Aksesuarları; Oyuncak Taşıtlar; Yap-İnan Oyunu; Uzaktan Kumandalı Oyuncak Aksesuarları; Uzaktan Kumandalı Oyuncaklar; Binek Oyuncak Aksesuarları; Binmeli Oyuncaklar; Robotik Oyuncaklar; Duyusal Oyuncaklar; Spor Oyuncağı Aksesuarları; Spor Oyuncakları; Oyuncak Hediye Sepetleri; Oyuncak Silah Aksesuarları; Oyuncak Silahlar ve Aletler; Görsel Oyuncaklar; Kurmalı Oyuncaklar
ko: 장난감/게임 > 장난감: 활동 완구; 아트/그리기 장난감; 볼풀 부대용품; 볼풀; 욕실용 장난감; 해변/모래놀이 장난감; 블록 장난감; 인형/인형놀이 세트/장난감 피겨; 교육용 장난감; 사무실 장식용 완구; 비행 장난감 부대용품; 비행 장난감; 음악 장난감; 장난감 차량 부대용품; 장난감 차; 가상 놀이; 무선 조종 장난감 부대용품; 무선 조종 장난감; 탑승용 장난감 부대용품; 탑승용 장난감; 로봇 장난감; 감각 장난감; 스포츠 완구 부대용품; 스포츠 장난감; 장난감 선물함; 장난감 무기/가젯 부대용품; 장난감 무기/가젯; 시각용 장난감; 태엽 장난감
pt-BR: Brinquedos e jogos > Brinquedos: Brinquedos de atividades; Brinquedos de arte e desenho; Acessórios para piscina de bolinhas; Piscina de bolinhas; Brinquedos para banho; Brinquedos para praia e areia; Brinquedos de montar; Bonecas, conjuntos e personagens; Brinquedos educativos; Brinquedos para executivos; Acessórios para brinquedos que voam; Brinquedos voadores; Brinquedos musicais; Acessórios para veículos de brinquedo; Veículos de brinquedo; Faz de conta; Acessórios para brinquedos de controle remoto; Brinquedos de controle remoto; Acessórios para carrinhos infantis com pedal; Brinquedos de andar; Robôs de brinquedo; Brinquedos sensoriais; Acessórios para brinquedos esportivos; Brinquedos esportivos; Cestas de presente de brinquedos; Acessórios para armas de brinquedo; Armas de brinquedo; Brinquedos visuais; Brinquedos de corda
de: Spielzeuge & Spiele > Spielzeuge: Interaktives Spielzeug; Spielzeuge zum Malen & Zeichnen; Bällebad-Zubehör; Bällebäder; Bad-Spielzeug; Strand- & Sandspielzeug; Bausteine & Bauspielzeug; Puppen, Spielkombinationen & Spielzeugfiguren; Lernspielzeug; Bürospielzeug; Zubehör für Flugspielzeug; Fliegendes Spielzeug; Musikspielzeuge; Zubehör für Spielzeugfahrzeuge; Spielzeugfahrzeuge; Kinder-Rollenspiele; Zubehör für ferngesteuerte Fahrzeuge; Ferngesteuertes Spielzeug; Spielfahrzeug-Zubehör; Fahr, Wipp- & Schaukelspielzeug; Roboter; Sensorisches Spielzeug; Sportspielzeug-Zubehör; Sportspielzeuge; Spielzeug-Geschenkkörbe; Spielzeugwaffenzubehör; Spielzeugwaffen; Optische Spielzeuge; Aufziehspielzeug
nb: Leker og spill > Leker: Aktivitetsleker; Kunst- og tegneleker; Tilbehør til ballbinger; Ballbinger; Badeleker; Strand- og sandleker; Byggeleker; Dukker, lekesett og lekefigurer; Opplæringsleker; Kontorleker; Tilbehør til flygende leker; Flygende leker; Musikkleker; Tilbehør til lekekjøretøy; Lekekjøretøy; Liksomleker; Tilbehør til fjernkontrollerte leker; Fjernkontrollerte leker; Tilbehør til rideleker; Rideleker; Robotleker; Sensoriske leker; Tilbehør til sportsleker; Sportsleker; Lekegavekurver; Tilbehør til lekevåpen og -dingser; Lekevåpen og -dingser; Visuelle leker; Opptrekkbare leker
sk-SK: Hračky a hry > Hračky: Aktívne hračky; Hračky na maľovanie a kreslenie; Príslušenstvo pre guličky do suchých bazénov; Suché bazény; Hračky do vane; Plážové hračky do piesku; Stavebnice; Bábiky, súpravy a figúrky na hranie; Vzdelávacie hračky; Kancelárske hračky; Príslušenstvo pre lietajúce hračky; Lietajúce hračky; Hudobné hračky; Príslušenstvo pre hračkárske autíčka; Hračkárske autíčka; Rolové hry; Príslušenstvo pre hračky na diaľkové ovládanie; Hračky na diaľkové ovládanie; Príslušenstvo k odrážadlám; Odrážadlá; Robotické hračky; Senzorické hračky; Príslušenstvo pre športové hračky; Športové hračky; Darčekové koše na hračky; Príslušenstvo pre hračkárske zbrane; Hračkárske zbrane; Vizuálne hračky; Naťahovacie hračky
zh-TW: 玩具和遊戲 > 玩具: 啟蒙玩具; 藝術與繪畫玩具; 球池配件; 球池; 沐浴玩具; 玩沙工具組; 建築玩具; 玩偶、套裝玩具組和公仔; 教育類玩具; 辦公室玩具; 飛行玩具配件; 飛行玩具; 音樂玩具; 玩具車配件; 玩具車; 扮家家酒; 遙控玩具配件; 遙控玩具; 騎乘玩具配件; 騎乘類玩具; 機器人玩具; 感官玩具; 運動玩具; 運動類玩具; 玩具禮品籃; 玩具武器/道具配件; 玩具武器; 視覺玩具; 發條玩具
hr-HR: Igračke i igre > Igračke: Igračke za slobodnu aktivnost; Igračke za umjetnost i crtanje; Dodaci za bazene s lopticama; Bazeni s lopticama; Igračke za kadu; Igračke za plažu i pijesak; Igračke za gradnju; Lutke, setovi za igru i figurice; Obrazovne igračke; Uredske igračke; Dodaci za leteće igračke; Leteće igračke; Glazbene igračke; Dodaci za vozila za igranje; Vozila za igranje; Igra pretvaranja; Dodaci za igračke na daljinsko upravljanje; Igračke na daljinsko upravljanje; Dodaci za igračke za jahanje i vožnju; Igračke za jahanje i vožnju; Robotske igračke; Senzorne igračke; Pribor za sportske igračke; Sportske igračke; Poklon košare s igračkama; Dijelovi za oružja i naprave za igranje; Oružja i naprave za igranje; Vizualne igračke; Igračke na navijanje
zh-CN: 玩具/游戏 > 玩具: 户外活动玩具; 绘画玩具; 游戏球池配件; 海洋球球池; 洗澡玩具; 沙滩玩具; 积木玩具; 玩偶与玩具套装; 教育玩具; 办公室玩具; 飞行玩具配件; 飞行玩具; 音乐玩具; 玩具交通工具配件; 玩具交通工具; 角色扮演玩具; 遥控玩具配件; 遥控玩具; 骑行玩具配件; 骑行玩具; 机器/电子动物玩具; 感官玩具; 健身运动类玩具配件; 运动玩具; 玩具礼品篮; 玩具武器/小工具配件; 玩具武器/小机件; 视觉玩具/光学玩具; 发条玩具
hu: Játékok és játékszerek > Játékok: Tevékenységjátékok; Művészet és rajzjátékok; Labdamedence-kiegészítők; Labdamedencék; Fürdőjátékok; Strand- és homokjátékok; Építőjátékok; Babák, játékkészletek és játékfigurák; Oktatójátékok; Irodai játékok; Repülőjáték-kiegészítők; Repülő játékok; Zenejátékok; Játékjármű-kiegészítők; Játékjárművek; Szerepjáték; Távirányítósjáték-kiegészítők; Távirányítós játékok; Lovaglójáték-kiegészítők; Lovaglójátékok; Robotjátékok; Szenzoros játékok; Sportjáték-kiegészítők; Sportjátékok; Játék-ajándékkosár; Játékfegyver- és kütyükiegészítők; Játékfegyverek és kütyük; Vizuális játékok; Felhúzható játékok
fi: Lelut ja pelit > Lelut: Toimintalelut; Taide- ja piirustuslelut; Pallomeritarvikkeet; Pallomeret; Kylpylelut; Ranta- ja hiekkalelut; Rakennuslelut; Nuket, leikkisetit ja leluhahmot; Opetuslelut; Toimistolelut; Lentävien lelujen tarvikkeet; Lentävät lelut; Musiikkilelut; Leikkiautojen lisätarvikkeet; Leikkiautot; Mielikuvitusleikit; Kauko-ohjattavien lelujen lisätarvikkeet; Kauko-ohjattavat lelut; Ajettavien lelujen lisätarvikkeet; Ajettavat lelut; Robottilelut; Aistilelut; Urheilulelutarvikkeet; Urheilulelut; Lelulahjakorit; Leluaseiden ja -laitteiden lisätarvikkeet; Leluaseet ja -laitteet; Tutkimislelut; Veivattavat lelut
pl: Gry i zabawki > Zabawki: Zabawki ruchowe; Zabawki artystyczne i malarskie; Akcesoria do basenów kulkowych; Baseny kulkowe; Zabawki do kąpieli; Zabawki na plażę i do piasku; Zabawki do budowania; Lalki, zestawy i figurki; Zabawki edukacyjne; Zabawki biurowe; Akcesoria do zabawek latających; Zabawki latające; Zabawki muzyczne; Akcesoria do pojazdów do zabawy; Pojazdy do zabawy; Zabawa przez imitację; Akcesoria do zabawek zdalnie sterowanych; Zabawki zdalnie sterowane; Akcesoria do pojazdów dziecięcych; Zabawki do jeżdżenia; Zabawki-roboty; Zabawki sensoryczne; Akcesoria do zabawek sportowych; Zabawki sportowe; Kosze prezentowe z zabawkami; Akcesoria do zabawkowej broni; Broń zabawkowa; Zabawki optyczne; Zabawki nakręcane
th: ของเล่นและเกม > ของเล่น: ของเล่นเสริมทักษะ; ของเล่นศิลปะและการวาด; อุปกรณ์บ่อบอล; บ่อลูกบอล; ของเล่นในห้องน้ำ; ของเล่นสำหรับชายหาดและทราย; ของเล่นแบบต่อ; ตุ๊กตา ชุดเล่น และหุ่นจำลอง; ของเล่นเพื่อการศึกษา; ของเล่นตกแต่งโต๊ะทำงาน; อุปกรณ์ของเล่นที่บินได้; ของเล่นที่บินได้; ของเล่นดนตรี; อุปกรณ์รถยนต์ของเล่น; รถเด็กเล่น; ของเล่นบทบาทสมมุติ; อุปกรณ์ของเล่นบังคับวิทยุ; ของเล่นบังคับวิทยุ; อุปกรณ์ของเล่นชนิดขับขี่; ของเล่นที่ขี่ได้; หุ่นยนต์ของเล่น; ของเล่นเสริมประสาทสัมผัส; อุปกรณ์ของเล่นกีฬา; ของเล่นกีฬา; ตะกร้าของเล่นที่เป็นของขวัญ; อุปกรณ์อาวุธและเครื่องมือของเล่น; อาวุธของเล่นและอุปกรณ์ต่างๆ; ของเล่นประเภทสีสันสะดุดตา; ของเล่นไขลาน
sl-SI: Igrače in igre > Igrače: Aktivnostne igrače; Igrače za umetniško ustvarjanje in risanje; Dodatki za bazene z žogami; Bazeni z žogami; Kopalne igrače; Igrače za plažo in mivko; Igrače za sestavljanje; Lutke, igralni kompleti in figurice; Izobraževalne igrače; Pisarniške igrače; Dodatki za leteče igrače; Leteče igrače; Glasbene igrače; Dodatki za vozila za igranje; Vozila za igranje; Igra vlog; Dodatki za igrače na daljinsko upravljanje; Igrače na daljinsko upravljanje; Dodatki za jahalne igrače; Jahalne igrače; Robotske igrače; Senzorične igrače; Dodatki za športne igrače; Športne igrače; Darilne košare z igračami; Dodatki za otroško orožje in igralne pripomočke; Orožja in naprave za igranje; Igrače za spodbujanje vidnega zaznavanja; Igrače na navijanje
nl: Speelgoed en spellen > Speelgoed: Buitenspeelgoed; Kleuren en tekenen; Accessoires voor ballenbakken; Ballenbakken; Badspeelgoed; Speelgoed voor op het strand en in de zandbak; Bouwspeelgoed; Poppen, speelsets en speelgoedfiguurtjes; Educatief speelgoed; Bureaugadgets; Accessoires voor vliegend speelgoed; Vliegend speelgoed; Muziekspeelgoed; Accessoires voor speelvoertuigen; Speelgoedvoertuigen; Spelen; Accessoires voor radiografisch bestuurbare voertuigen; Radiografisch bestuurbaar speelgoed; Accessoires voor rijdend speelgoed; Drie- en vierwielers; Robotspeelgoed; Sensorisch speelgoed; Accessoires voor sportspeelgoed; Sportspeelgoed; Geschenkmandjes met speelgoed; Accessoires voor speelgoedwapens; Speelgoedwapens; Visueel speelgoed; Opwindspeelgoed
el: Παιχνίδια > Παιχνίδια (Toys): Παιχνίδια δραστηριότητας; Παιχνίδια τέχνης και ζωγραφικής; Αξεσουάρ για χώρο παιχνιδιού με μπάλες; Χώροι παιχνιδιού με μπάλες; Παιχνίδια μπάνιου; Παιχνίδια παραλίας & άμμου; Παιχνίδια κατασκευών; Κούκλες, σετ παιχνιδιών και φιγούρες; Εκπαιδευτικά παιχνίδια; Διακοσμητικά στελεχών επιχείρησης; Αξεσουάρ ιπτάμενων παιχνιδιών; Ιπτάμενα παιχνίδια; Μουσικά παιχνίδια; Αξεσουάρ παιχνιδιών οχημάτων; Παιχνίδια οχήματα; Δημιουργικά παιχνίδια ενίσχυσης της φαντασίας; Αξεσουάρ τηλεκατευθυνόμενων παιχνιδιών; Τηλεκατευθυνόμενα παιχνίδια; Αξεσουάρ παιχνιδιών οδήγησης; Παιχνίδια οδήγησης; Ρομποτικά παιχνίδια; Αισθητηριακά παιχνίδια; Αξεσουάρ αθλητικών παιχνιδιών; Αθλητικά παιχνίδια; Καλάθια δώρων με παιχνίδια; Αξεσουάρ παιχνιδιών όπλων & Gadget; Παιχνίδια όπλα & Gadgets; Οπτικά παιχνίδια; Παιχνίδια με μηχανισμό κουρδίσματος
da: Legetøj og spil > Legetøj: Aktivitetslegetøj; Kreativitets- og tegnelegetøj; Tilbehør til boldrum; Boldrum; Badelegetøj; Strandlegetøj; Byggelegetøj; Dukker, legestativer og legetøjsfigurer; Pædagogisk legetøj; Kontorlegetøj; Tilbehør til flyvende legetøj; Flyvende legetøj; Musiklegetøj; Legetøjskøretøj – tilbehør; Legetøjskøretøjer; Rollespil; Fjernstyret legetøj – tilbehør; Fjernstyret legetøj; Tilbehør til legecykler og legekøretøjer; Ridelegetøj; Robotstyret legetøj; Sanselegetøj; Tilbehør til sportslegetøj; Sportslegetøj; Gavepakker med legetøj; Tilbehør til legetøjsvåben; Legetøjsvåben; Visuelt legetøj; Legetøj, der kan trækkes op
pt-PT: Brinquedos e jogos > Brinquedos: Brinquedos de atividade; Brinquedos de arte e desenho; Acessórios para piscinas de bolas; Piscinas de bolas; Brinquedos de banho; Brinquedos de praia; Brinquedos de construção; Bonecas, figuras e conjuntos de brincar; Brinquedos educacionais; Brinquedos executivos; Acessórios para brinquedos voadores; Brinquedos voadores; Brinquedos musicais; Acessórios de veículos de brincar; Veículos de brincar; Faz de conta; Acessórios de brinquedos com controlo remoto; Brinquedos com controlo remoto; Acessórios de brinquedos para conduzir; Brinquedos para conduzir; Brinquedos robóticos; Brinquedos sensoriais; Acessórios de brinquedos de desporto; Brinquedos de desporto; Brinquedos de cesto de oferta; Acessórios de brinquedos de aparelhos e armas; Brinquedos de aparelhos e armas; Brinquedos visuais; Brinquedos de corda
fr: Jeux et jouets > Jouets: Jouets d'activité; Jeux de dessin; Accessoires pour piscines à balles; Piscines à balles; Jouets pour le bain; Jouets de sable et de plage; Jouets de construction; Poupées, coffrets et figurines; Jouets éducatifs; Gadgets de bureau; Accessoires pour jouets volants; Jouets volants; Jouets musicaux; Accessoires pour véhicules de jeu; Véhicules de jeu; Jouets d'imitation; Accessoires pour véhicules radiocommandés; Jouets télécommandés; Accessoires pour jouets à enfourcher; Jeux de conduite; Robots jouets; Jouets sensoriels; Accessoires de jeux sportifs; Jouets de sport; Paniers de jouets; Accessoires pour armes pour enfants; Armes jouets et gadgets; Jouets optiques; Jouets à remonter
vi: Đồ chơi & Trò chơi > Đồ chơi: Đồ chơi hoạt động; Đồ chơi hội họa và nghệ thuật; Phụ kiện nhà bóng; Nhà bóng; Đồ chơi phòng tắm; Đồ chơi bãi biển & Xúc cát; Đồ chơi xây dựng; Búp bê, Bộ đồ chơi & Mô hình đồ chơi; Đồ chơi giáo dục; Đồ chơi cơ học dùng trang trí bàn làm việc; Phụ kiện đồ chơi bay; Đồ chơi trên không; Đồ chơi âm nhạc; Phụ kiện đồ chơi phương tiện giao thông; Phương tiện giao thông đồ chơi; Trò chơi đóng vai; Phụ kiện đồ chơi điều khiển từ xa; Đồ chơi điều kiển từ xa; Phụ kiện dành cho xe đồ chơi /đồ chơi cưỡi của em bé; Xe chòi chân; Đồ chơi robot; Đồ chơi kích thích giác quan; Phụ kiện đồ chơi thể thao; Đồ chơi thể thao; Giỏ quà đồ chơi; Phụ tùng & Phụ kiện vũ khí đồ chơi; Phụ tùng và vũ khí đồ chơi; Đồ chơi phát triển thị giác; Đồ chơi lên dây cót
sv: Leksaker och spel > Leksaker: Aktivitetsleksaker; Konst- och ritleksaker; Bollhavstillbehör; Bollhav; Badleksaker; Strand- och sandleksaker; Byggleksaker; Dockor, lekset och leksaksfigurer; Pedagogiska leksaker; Skrivbordsleksaker; Tillbehör till flygande leksaker; Flygande leksaker; Musikleksaker; Tillbehör till leksaksfordon; Leksaksfordon; Låtsaslekar; Tillbehör till radiostyrda leksaker; Radiostyrda leksaker; Ridleksakstillbehör; Ridleksaker; Robotleksaker; Sensoriska leksaker; Sportleksakstillbehör; Sportleksaker; Presentkorgar med leksaker; Tillbehör till leksaksvapen; Leksaksvapen; Visuella leksaker; Uppdragbara leksaker
cs: Hračky a hry > Hračky: Aktivní hračky; Umělecké a kreslicí hračky; Míčkové bazény – příslušenství; Kuličkové bazény; Hračky do vany; Hračky na pískoviště a na pláž; Stavební hračky; Panenky, hrací sady a figurky; Vzdělávací hračky; Hračky pro dospělé; Příslušenství k létajícím hračkám; Létací hračky; Hudební hračky; Auta na hraní – příslušenství; Auta na hraní; Napodobovací hry; Autíčka na rádiové ovládání – příslušenství; Hračky na dálkové ovládání; Příslušenství k dětským vozítkům; Houpací hračky; Roboti; Senzorické hračky; Příslušenství ke sportovním hračkám; Sportovní hračky; Dárkové koše s hračkami; Příslušenství ke střílecím hračkám; Dětské zbraně; Vizuální hračky; Hračky na klíček
ru: Игрушки и игры > Игрушки: Игрушки для активных игр; Игрушки для творчества; Аксессуары для сухих бассейнов; Сухие бассейны; Игрушки для купания; Игрушки для пляжа и песочницы; Конструкторы; Куклы, фигурки и игровые наборы; Развивающие игрушки; Сувенирные игрушки; Аксессуары для летающих игрушек; Летающие игрушки; Музыкальные игрушки; Аксессуары для игрушечных транспортных средств; Игрушечные транспортные средства; Сюжетно-ролевые игры; Аксессуары для радиоуправляемых игрушек; Радиоуправляемые игрушки; Аксессуары для игрушек для катания; Игрушки для катания; Игрушки-роботы; Сенсорные игрушки; Аксессуары для спортивных игр; Спортивные игры; Подарочные корзины с игрушками; Аксессуары для игрушечных оружия и гаджетов; Игрушечные оружие и гаджеты; Оптические игрушки; Заводные игрушки
en: Toys & Games > Toys: Activity Toys; Art & Drawing Toys; Ball Pit Accessories; Ball Pits; Bath Toys; Beach & Sand Toys; Building Toys; Dolls, Playsets & Toy Figures; Educational Toys; Executive Toys; Flying Toy Accessories; Flying Toys; Musical Toys; Play Vehicle Accessories; Play Vehicles; Pretend Play; Remote Control Toy Accessories; Remote Control Toys; Riding Toy Accessories; Riding Toys; Robotic Toys; Sensory Toys; Sports Toy Accessories; Sports Toys; Toy Gift Baskets; Toy Weapon & Gadget Accessories; Toy Weapons & Gadgets; Visual Toys; Wind-Up Toys
ro-RO: Jucării și jocuri > Jucării: Jucării pentru activități; Jucării artistice și de desen; Accesorii pentru gropi cu bile; Gropi cu bile; Jucării pentru baie; Jucării pentru plajă și nisip; Jucării de construit; Păpuși, seturi de joacă și figurine de jucărie; Jucării educative; Jucării executive; Accesorii pentru jucării zburătoare; Jucării zburătoare; Jucării muzicale; Accesorii pentru vehicule de joacă; Vehicule de joacă; Jocuri de fantezie; Accesorii pentru jucării cu telecomandă; Jucării cu telecomandă; Accesorii pentru jucării de condus; Jucării de condus; Jucării robotizate; Jucării senzoriale; Accesorii pentru jucării sportive; Jucării sportive; Coșuri-cadou cu jucării; Accesorii pentru arme și gadgeturi de jucărie; Arme și gadgeturi de jucărie; Jucării vizuale; Jucării cu cheiță
es: Juegos y juguetes > Juguetes: Juguetes de actividad; Juguetes de dibujo y artesanía; Accesorios para piscinas de pelotas; Piscinas de pelotas; Juguetes para baño; Juguetes para la arena; Juguetes de construcción; Muñecas, parques infantiles y figuras de juguete; Juguetes educativos; Juguetes para oficinas; Accesorios para juguetes voladores; Juguetes voladores; Juguetes musicales; Accesorios para vehículos de juguete; Vehículos para jugar; Juguetes de simulación; Accesorios para vehículos de control remoto; Juguetes de control remoto; Accesorios para juguetes de montar; Juguetes para montarse; Robots de juguetes; Juguetes sensoriales; Accesorios para juguetes de deportes; Juguetes de deporte; Cestas de regalo de juguete; Accesorios para armas de juguete; Armas y artilugios de juguete; Juguetes visuales; Juguetes a cuerda
bg-BG: Играчки и игри > Играчки: Активни играчки; Играчки за творчество и рисуване; Аксесоари за басейни с топки; Басейни за топки; Играчки за баня; Играчки за плаж и пясък; Конструктори; Кукли, комплекти за игра и фигурки; Образователни играчки; Играчки за офис; Аксесоари за летящи играчки; Летящи играчки; Музикални играчки; Аксесоари за превозни средства за игра; Превозни средства за игра; Сюжетно-ролеви игри; Аксесоари за играчки за дистанционно управление; Играчки с дистанционно управление; Аксесоари за играчки за езда; Играчки за езда; Роботизирани играчки; Сензорни играчки; Аксесоари за спортни играчки; Спортни играчки; Кошници за подаръци за играчки; Аксесоари за играчки оръжия и джаджи; Играчки оръжия и джаджи; Визуални играчки; Играчки за навиване
ja: おもちゃ・ゲーム > おもちゃ: アクティビティトイ; お絵かき; ボールプール関連用品; ボールプール; お風呂用おもちゃ; 砂あそび用おもちゃ; 構成玩具; 人形・プレイセット; 知育玩具; デスクトイ; 飛行玩具関連用品; 飛行玩具; 音楽玩具; おもちゃの乗り物関連用品; おもちゃの乗り物; おままごと・ごっこ遊び; ラジコン関連用品; ラジコン; 乗用玩具関連用品; 乗用玩具; ロボット玩具; 感覚玩具; スポーツ玩具関連用品; スポーツ玩具; おもちゃのギフトボックス; おもちゃの武器用アクセサリー; おもちゃの武器・キャラクタートイ; 視覚玩具; ぜんまい仕掛けのおもちゃ